【裁判字號】    99,易,617
【裁判日期】    990610
【裁判案由】    竊盜
【裁判全文】
臺灣臺中地方法院刑事判決               99年度易字第617號
公  訴  人  臺灣臺中地方法院檢察署檢察官
被      告  丁○○
上列被告因竊盜案件，經檢察官提起公訴（98年度偵字第18597
號），本院判決如下：
    主    文
丁○○共同犯竊盜罪，累犯，處有期徒刑壹年貳月。
    犯罪事實
一、丁○○前因2 件毒品危害防制條例及妨害自由案件，分別經
    本院判處有期徒刑6 月、10月及7 月，嗣經減刑為有期徒刑
    3 月、5 月及3 月15日確定，又因加重竊盜案件，經臺灣高
    等法院臺中分院判處有期徒刑1 年6 月，減為有期徒刑9 月
    確定，上開4 罪經合併定其應執行之刑為1 年7 月，於民國
    96年2 月5 日入監服刑，另於96年間再因毒品危害防制條例
    案件，經本院判處有期徒刑1 年，經減刑為有期徒刑6 月後
    ，與前揭應執行刑接續執行，於97年6 月25日縮短刑期假釋
    出監，97年12月14日假釋付保護管束期滿，假釋未經撤銷，
    視為執行完畢。
二、詎丁○○仍不知悔改，與丙○○（現經本院通緝中，待到案
    後，另行審結）共同基於意圖為自己不法所有之竊盜犯意聯
    絡，於98年6 月23日凌晨1 時10分許，由丙○○騎乘自己所
    有之車號IME-855 號重型機車，搭載丁○○，前往臺中市○○路210 號前之騎樓，由丁○○負責在現場把風，並由丙○○在該騎樓處，持自備鑰匙1 把開起電門後竊取乙○○所有
    之車號JRX-277 號重型機車1 部。得手後，2 人分別騎車沿
    臺中市○○路由東往西方向行駛，途中由丁○○騎乘上開車
    號IME-855 號重型機車在前，丙○○騎乘所竊之贓車跟隨在
    後，復在武昌路上，經彼此超越後，換由丙○○騎車在前，
    丁○○跟隨在後，而共同離開現場。嗣經警調閱路口監視器
    畫面，並執行搜索後，始循線查獲上情。惟上開丙○○自備
    之鑰匙1 把及丙○○與丁○○共同竊取之前揭機車，則均遭
    丙○○丟棄，而未尋獲。
三、案經臺中市警察局第二分局報告臺灣臺中地方法院檢察署檢
    察官偵查起訴。
    理    由
壹、證據能力部分：
    按被告以外之人於審判外之陳述，雖不符刑事訴訟法第159
    條之1 至第159 條之4 之規定，而經當事人於審判程序同意
    作為證據，法院審酌該言詞陳述或書面陳述作成時之情況，
    認為適當者，亦得為證據。當事人、代理人或辯護人於法院
    調查證據時，知有第159 條第1 項不得為證據之情形，而未
    於言詞辯論終結前聲明異議者，視為有前項之同意，刑事訴
    訟法第159 條之5 定有明文。查本案全部卷證資料，公訴人
    及被告均未於言詞辯論終結前爭執其證據能力，本院審酌上
    開證據資料製作時之情況，尚無違法不當及證明力明顯過低
    之瑕疵，且認為以之作為證據應屬適當，是本判決下列所引
    用之證據均具有證據能力，合先敘明。
貳、實體部分：
一、訊據被告丁○○固坦承於前揭時間與同案被告丙○○（下稱
    丙○○）共乘丙○○之機車至武昌路，惟矢口否認有何共同
    竊盜犯行，辯稱：當天晚上因丙○○向伊借貨車，伊將貨車
    開至丙○○家，丙○○則將機車借伊騎回家，惟因丙○○要
    求順便載其至朋友家，伊才與丙○○共乘丙○○之機車至臺
    中市○○路，丙○○下車後，伊即騎機車離開，並不知丙○○在武昌路偷竊他人機車云云（見本院卷第34頁反面、第35
    頁）。惟查：
  (一)丙○○業於警詢及偵查中坦承：伊確於前揭時地，下手竊取
    被害人乙○○所有之車牌號碼JRX-277 號重型機車（見警偵
    卷第8 頁、偵卷第6 頁），並有被害人乙○○之警詢筆錄、
    失竊報案紀錄、監視錄影光碟及監視錄影擷取畫面6 張在卷
    可稽（見警偵卷第13、15、18頁），足認丙○○偷竊前開機
    車之犯行，事證明確。
  (二)丙○○雖供稱上開機車係伊1 人竊取的，被告丁○○並未參
    與，亦不知情云云（見偵卷第6 、7 頁、警偵卷第8 頁）。
    惟查，審諸被告丁○○於偵查時供稱：「當時丙○○叫我騎
    他的機車回去，『我沒有看他騎機車走』」（見偵卷第8 頁
    ）；而丙○○於偵查中則供稱：「『丁○○是看我騎了車走
    ，他才走』，我騙他那是我朋友的車子」（見偵卷第7 頁）
    ，被告丁○○供稱伊並未看到丙○○騎機車離開，然丙○○
    則供稱被告丁○○係看伊騎機車離開，被告丁○○才離開，
    該2 人所供顯然相互矛盾。況依丙○○上開所述，丙○○既
    向被告丁○○騙稱所竊之機車是伊朋友之機車，顯然丙○○
    與被告丁○○於竊案現場有交談之情形，益徵被告丁○○辯
    稱丙○○下車後，伊即騎機車離開云云（見本院卷第35頁）
    ，顯與事實不符。次按，據丙○○於警詢供稱：「當日我要
    他（指被告丁○○）載我到朋友家喝酒，到達後我便要他自
    行騎乘我的IME-855 重機車『返回我家』，他完全不知道上
    述的竊盜情事」（見警偵卷第9 頁），然被告丁○○則供稱
    ：伊借給丙○○貨車，丙○○則借伊機車騎回家（意指騎機
    車回被告丁○○家─見本院卷第35頁），2 人所供亦不一致
    。足見被告丁○○所辯是否屬實，殊非無疑。
  (三)參以本件案發後，經警方調得：(1)臺中市○○路與文心路3
    段路口（即大雅路與文心路3 段路口）之監視器，於98年6
    月23日凌晨1 時12分1 秒攝得丙○○騎乘車號IME-855 號重
    型機車搭載被告丁○○之畫面。(2)臺中市○○路由東往西方
    向之某監視器，於98年6 月23日凌晨1 時17分35秒，攝得由
    丁○○騎車在前，同1 監視器於同日凌晨1 時17分48秒攝得
    由丙○○騎乘贓車跟隨在後之畫面。(3)臺中市○○路由東往
    西方向之另1 監視器，於同日凌晨1 時18分3 秒，攝得由丙○○騎乘贓車在前、同1 監視器於同日凌晨1 時18分7 秒，
    攝得由被告丁○○騎車跟隨在後方，估算約44公尺之畫面（
    以上監視器畫面均見警偵卷第18頁）。分析上開畫面前後關
    係，輔以GOOGLE MAPS 網站列印地圖所示行竊地點、監視器
    設置地點之關聯（見偵卷第22頁），可知渠等於6 分6 秒內
    ，由遠在500 公尺外之文心路與中清路口至犯罪地點、尋車
    、開鎖、行竊、相互超越，沿臺中市○○路離開現場，過程
    流暢，毫無耽擱，可見並無渠等所謂尋找朋友之情。況由渠
    等分別騎機車在武昌路上有相互超越之情事，且該2 機車經
    過同1 部監視器之時間相距僅13秒、4 秒，足徵該2 機車應
    係在同一時間或密切接近之時間離開竊案現場；復參諸丙○○於偵查中供稱：被告丁○○係看伊騎機車離開，被告丁○○才離開，伊並向被告丁○○騙稱所竊之機車是伊朋友之機
    車，顯然丙○○與被告丁○○於竊案現場有交談之情形，已
    如前述，堪認被告丁○○與丙○○確係同時或在密切接近之
    時間離開現場無誤。則丙○○於下手實行竊取機車時，被告
    丁○○既在場，並與丙○○共同或在密切接近之時間離開現
    場，益徵被告丁○○與丙○○顯有共同竊盜之犯意聯絡至明
    。被告丁○○辯稱丙○○下車後，伊即騎機車離開，並不知
    丙○○偷竊他人之機車云云，洵難採信。又丙○○供稱上開
    機車係伊1 人竊取的，被告丁○○並未參與，亦不知情云云
    ，亦顯係迴護被告丁○○之詞，不足憑採。
  (四)被告丁○○雖辯稱：伊騎到武昌路中途有停下來，丙○○騎
    該部贓車自伊旁邊經過，伊並不知道云云（見本院卷第34頁
    反面）。惟查，斯時乃係深夜凌晨之際，路過之人車稀少，
    且被告丁○○適才與丙○○一同前往竊案現場後離去，其對
    於丙○○之穿著與身形應該印象深刻，衡情其自可辨識自伊
    旁邊經過及在其前方不遠處之騎士即為丙○○（以時速40公
    里計算，2 機車相距僅約44公尺，而當時乃凌晨時分，渠等
    之時速應不只40公里，故2 機車相隔之距離應更接近），是
    被告丁○○前開辯詞，顯悖於常情，應係卸責之詞，無可採
    信。
  (五)被告丁○○雖聲請傳訊其女友及丙○○之母親，欲證明丙○○確有向其借貨車云云（見本院卷第68頁）。惟查，縱認丙○○確有向被告丁○○借貨車，此亦與被告丁○○有無與丙○○共同至臺中市○○路偷竊機車無涉。是被告丁○○前開
    聲請應屬無必要，併此敘明。
  (六)綜上所述，被告丁○○既與丙○○共同至竊案現場，由丙○○下手實行竊取機車，被告丁○○則在現場把風（觀諸卷證
    資料，並無證據足認被告丁○○有共同下手實行偷竊之行為
    ），且共同或在密切接近之時間離開現場，堪認渠等有共同
    竊盜之犯意聯絡至明。本件事證明確，被告丁○○之犯行，
    洵堪認定，應予依法論科。
二、核被告丁○○所為，係犯刑法第320 條第1 項之普通竊盜罪
    。被告丁○○與丙○○就上開犯行，有犯意聯絡及行為分擔
    ，為共同正犯。又被告丁○○有犯罪事實欄所載之前科紀錄
    ，甫於97年12月14日執行完畢，有臺灣高等法院被告前案紀
    錄表在卷可參，其受徒刑之執行完畢後，5 年以內故意再犯
    本件有期徒刑以上之罪，為累犯，應依刑法第47條第1 項規
    定加重其刑。爰審酌被告前有施用毒品、加重竊盜、妨害自
    由等前科，素行不佳，及其參與犯罪之情節、未主導本案犯
    行，所竊取之機車價值約新臺幣1 萬元；暨其犯罪之動機、
    目的、手段、職業為工人之生活狀況、所生之危害，與被告
    經拘提到案後，經本院當場諭知下次開庭時間，詎被告竟拒
    不到庭，經本院發布通緝後，始因被告遭他案羈押，而得以
    提解到案應訊，其犯後態度顯然不佳等一切情狀，量處如主
    文所示之刑。至被告共同竊取之機車1 部及用以行竊之機車
    鑰匙1 把，非屬違禁物，且均遭丙○○丟棄，業據丙○○供
    明在卷（見警偵卷第8 頁），恐已滅失，為免將來執行之困
    難，爰不予宣告沒收。
三、至同案被告丙○○部分，現經本院通緝中，俟其到案後，另
    行審結，附此敘明。
據上論斷，應依刑事訴訟法第299 條第1 項前段，刑法第28條、
第320 條第1 項、第47條第1 項，刑法施行法第1 條之1 ，判決
如主文。
本案經檢察官甲○○到庭執行職務。
中    華    民    國    99    年    6     月    10    日
                  刑事第二庭  法  官  黃佩韻
以上正本證明與原本無異。
如不服本判決，應於收受判決後10日內向本院提出上訴書狀，並
應敘述具體理由。其未敘述上訴理由者，應於上訴期間屆滿後20
日內向本院補提理由書（均須按他造當事人之人數附繕本）「切
勿逕送上級法院」。告訴人或被害人如對本判決不服者，應具備
理由請求檢察官上訴，其上訴期間之計算係以檢察官收受判決正
本之日期為準。
                              書記官  林柏名
中    華    民    國    99    年    6     月    10    日
附錄本案論罪科刑法條
中華民國刑法第320條第1項
意圖為自己或第三人不法之所有，而竊取他人之動產者，為竊盜
罪，處5 年以下有期徒刑、拘役或5 百元以下罰金。

司法院資訊處製作；財團法人民間司法改革基金會備份。
